【裁判字號】    92,竹簡,503
【裁判日期】    920909
【裁判案由】    返還消費借貸款
【裁判全文】
臺灣新竹地方法院民事判決  九十二年度竹簡字第五○三號
    原      告  台灣中小企業銀行股份有限公司
    法定代理人  甲○○
    訴訟代理人  己○○
                戊○○
    被      告  丁○○
    被      告  乙○○
    兼右二人
    訴訟代理人  丙○○        .
                              .
                              .
                              .
右當事人間請求返還消費借貸款事件，本院於民國九十二年八月二十九日言詞辯論終
結，判決如左：
    主      文
被告應連帶給付原告新臺幣壹拾捌萬陸仟壹佰玖拾捌元，及自民國九十一年十二月一
日起至清償日止，按年息百分之八點七○三計算之利息，暨自民國九十二年一月一日
起至清償日止，逾期六個月以內者，按上開利率百分之十，逾期超過六個月者，按上
開利率百分之二十計算之違約金。
訴訟費用由被告連帶負擔。
本判決第一項得假執行。
    事實及理由
一、原告之聲明：除依職權宣告假執行外，餘如主文所示。
二、事實摘要：
（一）原告主張借款人即被告丙○○於民國八十九年五月二十三日，邀被告丁○○、
      乙○○為連帶保證人，簽立借據，向原告借款新臺幣（下同）一百萬元，約定
      借款期間自八十九年六月一日起至九十二年六月一日止，並以每月為一期，共
      分三十六期，每期攤還三萬一千五百八十一元，利息則按年息百分之九點四計
      算，嗣後每當原告基本放款利率調整時，自調整日起改按新公告之基本放款利
      率加年率百分之零點八八計算，如借款人即被告丙○○未依約按期繳納本息，
      即喪失期限利益，所有債務視為全部到期，應將所欠借款一次清償，如有遲延
      ，並自遲延之日起，逾期六個月以內者，按上開利率百分之十，超過六個月者
      ，按上開利率百分之二十加付違約金，連帶保證人即其餘被告並自願放棄先訴
      抗辯權。詎被告丙○○自九十一年十二月一日起即未依約繳納本息，計前開借
      款尚積欠原告本金十八萬六千一百九十八元及自九十一年十二月一日起至清償
      日止，按當時利率即年息百分之八點七○三計算之利息，暨自九十二年一月一
      日起至清償日止，逾期六個月以內者，按上開利率百分之十，超過六個月者，
      按上開利率百分之二十計算之違約金，又被告丁○○、乙○○為前開借款之連
      帶保證人，依法亦應負連帶清償之責任，爰依消費借貸及連帶保證法律關係訴
      請被告連帶給付如主文第一項所示之金額、利息及違約金等情。
（二）被告則對原告提出之證據資料不爭執，並稱之前即陸續有不正常之繳款情形等
      語。
三、本院之判斷：
（一）原告前開主張之事實，已據其提出與其所述相符之授信約定書、借據及催收款
      項備查卡各一件為證，復為被告所不爭執，而被告亦未提出任何足以拒絕清償
      本件債務之論據，自堪信原告之主張為真實。
（二）從而，原告主張依消費借貸及連帶保證之法律關係，請求被告連帶給付如主文
      第一項所示之借款本金、利息與違約金，即無不合，應予准許。
（三）查本件所命給付之金額未逾五十萬元，爰依職權宣告假執行。原告雖陳明願供
      擔保以代釋明聲請宣告假執行，然依九十二年二月七日公布，同年九月一日施
      行之新修正之民事訴訟法第三百八十九條第一項第五款之規定，本件應屬依職
      權宣告假執行之事件，原告上開陳明，僅為促使法院職權之發動，附此敘明。
五、結論：本件原告之訴為有理由，依民事訴訟法第四百三十六條第二項、第八十五
    條第二項、第三百八十九條第一項第五款，判決如主文。
中      華      民      國    九十二    年       九       月     九     日
                                  臺灣新竹地方法院新竹簡易庭
~B法      官  王鳳儀
右為正本，係照原本作成。
如對本判決上訴，須於判決送達後廿日內向本院提出上訴狀。
~B法院書記官  王恬如
中      華      民      國    九十二    年      九      月      十二    日


司法院資訊處製作；財團法人民間司法改革基金會備份。
